臺灣桃園地方法院刑事判決　　　　　　　　　　　　　九十三年度訴字第二九二號
　　公　訴　人　臺灣桃園地方法院檢察署檢察官
　　被　　　告　甲○○　男　二.
右列被告因違反毒品危害防制條例案件，經檢察官提起公訴（九十二年度毒偵字第二
五二五號、二九八五號），被告於本院準備程序進行中，就被訴事實為有罪之陳述，
經本院告知簡式審判程序意旨，並聽許公訴人及被告之意見後，本院合議庭裁定依簡
式審判程序審理，本院判決如左：
    主  文
甲○○施用第一級毒品，累犯，處有期徒刑柒月，扣案之注射針筒壹支（內含第一級
毒品海洛因成分殘留）沒收銷毀之。
    事  實
一、甲○○前因詐欺案件，經本院於民國八十七年九月十七日，以八十七年易字第一
    九四九號刑事判決判處有期徒刑二月，前開判決於同年十月二十九日確定，甲○
    ○於同年十一月三十日入監執行，八十八年一月二十九日執行完畢（構成累犯）
    。又甲○○前因施用毒品案件，經送觀察、勒戒後，認有繼續施用之傾向，經本
    院以九十年毒聲字第四九三七號裁定令入戒治處所施以強制戒治，戒治期滿後，
    經台灣桃園地方法院檢察署檢察官於九十二年七月十四日以九十二年戒毒偵字第
    四四號為不起訴處分確定；詎料甲○○仍不知悔改，於前開戒治期滿五年內即九
    十二年八月十六日十七時許為警採尿前之九十六小時內某時，在自家住處即桃園
    縣八德市○○路二百三十六巷三十一號之一，施用第一級毒品海洛因，嗣經警於
    九十二年八月十六日下午三時五十五分許，在桃園縣桃園市○○路六八號旁為警
    查獲，並扣得內含第一級毒品海洛因成分殘留之注射針筒一支。
二、案經桃園縣警察局桃園分局報請台灣桃園地方法院檢察署檢察官偵查起訴。
    理  由
一、程序部分：本件被告甲○○所犯係死刑、無期徒刑或最輕本刑為三年以上有期徒
    刑以外之罪，其於準備程序中就被訴事實為有罪之陳述，經本院告知簡式審判程
    序之旨，並聽取當事人意見後，經本院合議庭依刑事訴訟法第二百七十三條之一
    第一項規定裁定由受命法官獨任進行簡式審判程序，合先敘明。
二、右揭犯罪事實，業據被告甲○○於本院審理時坦承不諱，又被告於九十二年八月
    十六日十七時許經警採取尿液送驗後，呈第一級毒品嗎啡陽性反應（施用毒品海
    洛因代謝物為嗎啡），此有桃園縣警察局桃園分局被採尿人姓名編號對照表、桃
    園縣衛生局不法藥物尿液檢定書各一紙附卷可稽，另被告於九十二年八月十六日
    經警查獲後，因另涉竊盜案件於同日入監服刑，於同年月十八日經監所人員採集
    尿液送驗，被告尿液亦呈第一級毒品海洛因陽性反應，此亦有台灣桃園監獄收容
    人採尿登記簿影本一紙及台灣尖端先進生技醫藥股份有限公司濫用藥物檢驗報告
    一份在卷可憑；再查，扣案之注射針筒一支經本院依職權送法務部調查局檢驗後
    ，認內含有第一級毒品海洛因成分殘留，此有該局九十三年四月二十二日調科壹
    字第○九三○○一六三三六○號鑑定通知書一份為證；末查，被告前因施用毒品
    案件，經送強制戒治而於九十二年六月二十三日戒治期滿，並經臺灣桃園地方法
    院檢察署檢察官不起訴處分之事實，復有臺灣桃園地方法院檢察署檢察官九十二
    年度戒毒偵字第四四號不起訴處分書及刑案資料查註紀錄表各一份在卷可參。綜
    述，本件事證明確，被告犯行洵堪認定。
三、被告甲○○於右揭事實欄所載之時、地施用第一級毒品犯行後，毒品危害防制條
    例業於九十二年七月九日修正公布，並自修正後六個月施行，即九十三年一月九
    日施行，有關施用第一級毒品之犯行，除相關刑度並未修正外，且就施用毒品經
    為不起訴處分後五年內再施用毒品者，均應依法追訴之規定，亦未修正，此比對
    修正前後之毒品危害防制條例第二十三條第二項之文字可知。被告本次犯行，係
    被告前經送觀察、勒戒後，認有繼續施用毒品傾向而送強制戒治，並於戒治期滿
    後五年內再行施用第一級毒品，無論依修正前或修正後之規定，本院對被告本件
    犯行，均應依法論科並無不同，爰依刑法第二條第一項前段規定，應適用新法處
    斷。核被告所為，係犯修正後毒品危害防制條例第十條第一項之施用第一級毒品
    罪。被告施用海洛因前之持有海洛因之低度行為，為高度之施用行為所吸收，不
    另論罪。次查被告曾因詐欺案件，經本院於八十七年九月十七日以八十七年度易
    字第一九四九號刑事判決，判處有期徒刑二月，前開判決並於八十七年十月二十
    九日確定，被告於同年十一月三十日入監服刑，於八十八年一月二十九日執行完
    畢，有臺灣高等法院被告全國前案紀錄表一紙在卷可考，被告五年以內再犯有期
    徒刑以上之本罪，為累犯，依刑法第四十七條之規定，加重其刑。爰審酌被告犯
    罪之動機、目的、手段及犯後坦承犯行等一切情狀，量處如主文所示之刑。扣案
    之注射針筒一支經法務部調查局鑑定內含第一級毒品海洛因殘留成分，有法務部
    調查局調科壹字第○九三○○一六三三六○號鑑定通知書一紙可參，應依毒品危
    害防制條例第十八條第一項前段規定，諭知沒收銷燬。
四、據上論斷，應依刑事訴訟法第二百七十三條之一第一項、第二百九十九條第一項
    前段，修正後毒品危害防制條例第十條第一項、第十八條第一項前段，刑法第十
    一條前段、第二條第一項前段、第四十七條，判決如主文。
本案經檢察官胡原龍到庭執行職務
中　　　華　　　民　　　國　　九十三　　年　　　八　　　月　　 三十 　　日
                                 臺灣桃園地方法院刑事第五庭
                                     法  官  周炳全
右正本證明與原本無異。
如不服本判決，應於送達後十日內，向本院提出上訴狀。
                                     書記官  陳夏施
中　　　華　　　民　　　國　　九十三　　年　　　八　　　月　　 三十一 　日
附錄：本件論罪科刑法條全文
毒品危害防制條例第十條
施用第一級毒品者，處六月以上五年以下有期徒刑。
施用第二級毒品者，處三年以下有期徒刑。
